臺灣臺北地方法院民事判決　　　　　　 100年度訴字第2771號
原　　　告　高　立
　　　　　　高華慧
　　　　　　高華庭
　　　　　　高明美
　　　　　　高華瓊
兼　上五人
訴訟代理人　高華生
被　　　告　華信貿易有限公司臺灣分公司
法定代理人　高養廉
上列當事人間請求塗銷建物所有權登記事件，本院判決如下：
    主  文
原告之訴駁回。
訴訟費用由原告負擔。
    事  實  及  理  由
一、按「原告之訴，有下列各款情形之一，法院應以裁定駁回之
    。但其情形可以補正者，審判長應定期間先命補正：…三、
    原告或被告無當事人能力者。…六、起訴不合程式或不備其
    他要件者。…原告之訴，依其所訴之事實，在法律上顯無理
    由者，法院得不經言詞辯論，逕以判決駁回之。」民事訴訟
    法第249 條第1 項第3 款、第6 款、第2 項分別定有明文。
    次按當事人書狀，依民事訴訟法第116 條第1 款規定，應記
    載當事人姓名、性別、年齡、職業及住所或居所，當事人為
    法人或其他團體者，並應記載其名稱及事務所或營業所，此
    為法定必須具備之程式。
二、本件原告固於民國100 年6 月2 日具狀起訴請求被告塗銷坐
    落臺北市○○區○○段二小段211 地號土地上二層樓建物（
    下稱系爭建物）所有權登記，有民事起訴狀及其上本院收狀
    章可憑。惟查，原告自承：「經濟部商業司遍查均無該公司
    （指被告）設立登記資料」乙節（見本院卷頁3 ），並提出
    經濟部、財政部台北市國稅局函文在卷（見本院卷頁80、81
    ）為按。已徵被告是否具有當事人能力，即屬可議。倘認被
    告無當事人能力，此項情形係屬無從補正，則依前開民事訴
    訟法第249 第1 項第3 款規定之說明，即應認原告提起本件
    訴訟，於法不合，應予駁回。又查，縱認原告以臺灣高等法
    院93年度重上字第1 號遷讓房屋確定判決理由中所認定「推
    定被告確係存在」乙情屬實，認為被告具有當事人能力。惟
    本院按原告起訴狀所載被告及其法定代理人之住所「台北市
    ○○○路2 段137 巷12弄6 號」送達卻均遭退回，有送達回
    證在卷（見本院卷頁75）可參。足徵原告未能提出正確資料
    供本院送達訴訟文書，亦未能提出相關資料供本院查核上址
    是否為被告真正住所以為公示送達。再參酌原告自陳：能補
    的都已補正等語。益徵原告確無法補正被告真正住所之資料
    。是以，應認原告起訴不符程式且無法補正，依前開民事訴
    訟法第249 條第1 項第6 款規定之說明，同屬不法，應予駁
    回。
三、況原告雖主張：系爭建物為原告之被繼承人高霖所興建，高
    霖業已原始取得所有權，原告因而基於繼承、所有權法律關
    係，訴請被告塗銷系爭建物所有權登記等節。惟查，訴外人
    財政部前曾以原告無權佔用系爭建物為由，訴請原告遷讓返
    還系爭建物。原告當時即曾主張：系爭建物為高霖所興建，
    業已原始取得所有權云云，然此為臺灣高等法院以93年度重
    上字第1 號確定判決否定在案，認為系爭建物並非高霖所興
    建，有該案歷審判決書在卷可考。則本件原告再次援用上開
    確定判決卷證資料主張系爭建物為高霖所興建，業已原始取
    得所有權云云，顯難認為有理由，爰不經言詞辯論，逕以判
    決駁回原告之訴。
四、據上論結，爰依民事訴訟法第249 條第1 項第3 款、第6 款
    、第2 項、第78條，判決如主文。
中    華    民    國   100    年    9     月    28    日
                  民事第八庭    法  官  黃呈熹
以上正本係照原本作成
如對本判決上訴，須於判決送達後20日內向本院提出上訴狀
中    華    民    國   100    年    9     月    28    日
                                書記官  傅美蓮